【裁判字號】    89,訴,1508
【裁判日期】    890802
【裁判案由】    廢棄物清理法
【裁判全文】
臺灣臺中地方法院刑事判決                        八十九年度訴字第一五八號
    公  訴  人  臺灣台中地方法院檢察署檢察官
    被      告  甲○○
右列被告因違反廢棄物清理法案件，經檢察官提起公訴（八十九年度偵字第八六六一
號），本院判決如左：
    主  文
甲○○未依廢棄物清理法規定領有廢棄物清除、處理許可證或核備文件，從事廢棄物
清除、處理，累犯，處有期徒刑壹年肆月。
    事  實
一、甲○○前曾於民國八十七年間因違反水利法案件，經台灣高等法院台中分院判處
    有期徒刑四月，得易科罰金確定，於八十八年一月二十二日繳清罰金執行完畢。
    甲○○未曾依廢棄物清理法之相關規定，列明專業技術人員與清除之工具、方法
    、設備及場所，向地方主管機關申請核發廢棄物清除許可證或核備文件，竟於八
    十九年五月十九日下午五時三十分許，駕駛車牌ＧＸ－Ｕ０六號大貨車，行經台
    中巿五權西路與永春東二路口時，經一名不詳姓名之成年男子攔車詢問可否載運
    廢棄物，甲○○應允後，雙方以新台幣（下同）二千元之代價成交，甲○○即隨
    該名成年男子至台中巿南屯區○○路○段、中和巷口，載運一大貨車之一般事業
    廢棄物覓地傾倒。嗣甲○○於當日晚間七時三十分許，以該車載運一般事業廢棄
    物至台中巿南屯區中和橋附近，將車上之廢棄物傾倒在該處之空地上，適為內政
    部警政署環保警察隊第二中隊到場查獲。
二、案經台中巿警察局第四分局報請臺灣臺中地方法院檢察署檢察官偵查起訴。
    理  由
一、訊據被告甲○○矢口否認右開犯行，辯稱所載運者乃混凝土塊，並非廢棄物，且
    僅半車之量云云。經查：右開事實業據被告於警訊及偵訊時坦承不諱在卷，而被
    告確係自台中巿南屯區○○路○段、中和巷口載運該車廢棄物，前往台中巿南屯
    區中和橋附近之空地傾倒，此有被告帶同警方至上開地點查證所攝得之八張現場
    照片，及警方所製作之現場圖一紙附卷可稽，核與被告之自白相符；又其所傾倒
    之廢棄物，確屬一般事業廢棄物，則有行政院環保署督察工作紀錄影本一份在卷
    可憑；另被告從事廢棄物清除、處理業務，未依法申請取得公民營事業廢棄物清
    除許可證，違反廢棄物清理法第二十條之規定，經台中巿政府環境保護局依同法
    第二十七條之規定科處罰鍰十五萬元之事實，亦有行政院環保署八十九年六月五
    日（89）環署督字第００三０七八０號函及台中巿環境保護局八十九年六月十四
    日八九環四字第一四二七八號函各一份在卷足按。是本件事證明確，被告右開違
    反廢棄物清理法之犯行，洵堪認定。
二、查被告甲○○未依規定領有廢棄物清除、處理許可證或核備文件，而從事廢棄物
    之清除、處理，核係犯廢棄物清理法第二十二條第二項第四款之罪。又被告前曾
    於八十七年間因違反水利法案件，經台灣高等法院台中分院判處有期徒刑四月，
    得易科罰金確定，於八十八年一月二十二日繳清罰金執行完畢之事實，有台灣台
    中地方法院檢察署刑案資料查註紀錄表及台灣高等法院被告全國前案紀錄表各一
    份在卷可查，其於五年以內再犯本件有期徒刑以上之罪，構成累犯，應依刑法第
    四十七條之規定，加重其刑。爰審酌被告犯罪之動機、手段、方法、所得及犯後
    態度等一切情狀，量處如主文所示之刑。
據上論斷，應依刑事訴訟法第二百九十九條第一項前段，廢棄物清理法第二十二條第
二項第四款，刑法第十一條前段、第四十七條，判決如主文。
中      華      民      國      八十九      年      八      月    二    日
                                        法  官  莊 深 淵
右正本證明與原本無異。
如不服本判決，應於送達後十日內向本院提出上訴狀（須附繕本），上訴於台灣高等
法院台中分院。
                                        書記官
中      華      民      國      八十九      年      八      月    二    日
附錄論罪科刑法條
廢棄物清理法第二十二條第二項：
有左列情形之一者，處一年以上五年以下有期徒刑，得併科一百萬元以下罰金：
四  未依第二十條規定領有廢棄物清除、處理許可證或核備文件，從事廢棄物貯存、
    清除、處理，或未依廢棄物清除、處理許可證或核備文件內容貯存、清除、處理
    廢棄物者。


司法院資訊處製作；財團法人民間司法改革基金會備份。
